臺灣高等法院刑事判決　　　　　　　　　　　　　九十一年度交上易字第二三二號
　　上　訴　人　臺灣宜蘭地方法院檢察署檢察官
　　上　訴　人
　　即　被　告　丙○○○
　　輔　佐　人　乙○○
右上訴人因過失傷害案件，不服臺灣宜蘭地方法院九十年度交易字第一五六號，中華
民國九十一年五月二十二日第一審判決（起訴案號：臺灣宜蘭地方法院檢察署九十年
度偵字第五一二號、第二五一六號）提起上訴，本院判決如左：
    主  文
上訴駁回。
    事實及理由
一、本案經本院審理結果，認第一審以上訴人即被告丙○○○犯刑法第二百八十四條
    第一項後段之罪，判處有期徒刑二月，並諭知易科罰金折算之標準為三百元折算
    一日，認事用法及量刑均無不當，應予維持，並引用第一審判決書記載之事實、
    證據及理由。（如附件）
二、被告上訴意旨略以：被害人邱夏男車禍當時酒精濃度高達一七○ｍｇ／ｄｌ，根
    本無法正常操控機車，且已通過棚架第二根支柱才失控撞擊滑倒在地，可見縱無
    上開棚架之搭設，亦因其酒精濃度過高無法維持正常行車方向致傷，又被害人係
    於就醫後十幾天始進行開刀，足認被告搭設棚架與被害人之車禍致傷並無因果關
    係。另被告所搭設之棚架懸掛有間歇閃爍式之警示燈，肇事路段亦有明亮之照明
    ，被害人車速過快未注意車前狀況並採取必要之安全措施始為本件車禍之主要原
    因等語。經查：
  (一)被害人邱夏男於民國八十九年十月二十八日晚上九時四十八分許，騎駛機車行經
    宜蘭縣蘇澳鎮○○路一七六號前之道路，撞及被告丙○○○所搭設宴席之棚架之
    第二根鐵桿，人車倒地，受有創傷性顱內出血、肺臟挫傷等傷害，現因該傷害而
    致呼吸衰竭，須使用人工呼吸器，神智呆滯無自主能力，完全臥床呈植物人狀態
    ，此為被告所不爭執，並有行政院國軍退除役官兵輔導委員會台北榮民總醫院出
    具之住院診斷證明書、行政院衛生署宜蘭醫院出具之診斷書及該院九十年十二月
    六日宜醫歷字第五四三五號函附卷（參見偵查卷第九頁、原審卷第三三頁）可稽
    ，並不因開刀之時間而影響該傷害係車禍所造成之事實，自無疑異。而被害人邱
    夏男於車禍後，經送醫後，就其血中酒精濃度值為一七○ｍｇ／ｄｌ，亦有行政
    院國軍退除役官兵輔導委員會臺北榮民總醫院九十年三月二十日（九十）北總行
    字第○二五一五號函附卷（參見偵查卷第三五頁）可憑，換算吐氣檢測值為○‧
    八五毫克，已逾交通安全規則禁止駕駛機車之標準值三倍以上，確已達未能安全
    駕駛動力交通工具之程度，其駕駛行為顯有過失，而為本件車禍肇事原因之一，
    固甚明確。
  (二)然依卷附車禍現場處理照片所示（參見偵查卷第二三至二九頁），被告所搭設棚
    架之位置，除佔用上開道路邊白色實線外之路肩外，亦佔用至主要車道之一部分
    ，該道路行駛路面因而減縮，顯然對於該道路上行駛之車輛造成妨礙。被告自承
    未依道路交通安全規則第一百四十二條第一款之規定，經警察機關之許可架設棚
    架，且道路交通安全規則第一百十二條第一項第十二款之規定，汽車發生故障不
    能行駛，應即設法移置於無礙交通之處，該故障車輛在未移置前或移置後均應豎
    立車輛故障標誌，該標誌在行車時速四十公里之路段，應豎立於車身後五公尺至
    三十公尺之路面上，此乃因道路範圍內係供車輛快速行駛之用，如不採取此種方
    式之警示故障標誌，極容易造成行車之危險，而本件棚架之架設亦係設置於時速
    限制四十公里道路範圍內之一部分（參見偵查卷第二二頁道路交通事故調查報告
    表），既已對於該道路上行駛之交通工具造成妨礙，自應比照上開方式豎立警示
    標誌於棚架前五公尺至三十公尺之路面上，然被告僅於該棚架上掛有警示燈一盞
    ，以當時正值夜晚，能見度較日間為低，縱道路旁設有路燈之照明設備，然該道
    路行駛路面縮減，對於行駛該路段之駕駛人而言，勢必被迫靠道路中心線行駛，
    而增加危險，且上開警示燈亦僅係設置於棚架上，並未於上述適當處設置警示標
    誌以提供行車駕駛人有反應緩衝之時間，採取適當之駕駛行為因應道路縮減之狀
    況，是被告搭設棚架疏於注意警示標誌擺設，亦有過失，而該過失之行為與被害
    人之重傷害結果間，具有相當因果關係，堪予認定。
  (三)綜上，被告之上訴並無理由，而檢察官依告訴人甲○○之請求以原審量刑過輕為
    由，提起上訴，參之被告及被害人過失之比例，亦應認並無理由，均應予駁回。
據上論斷，應依刑事訴訟法第三百七十三條、第三百六十八條，判決如主文。
本案經檢察官吳國南到庭執行職務。
中      華      民    國    九十一    年      八      月    二十三    日
                              臺灣高等法院刑事第二十三庭
                                  審判長法  官  黃  瑞  華
                                        法  官  吳      燦
                                        法  官  雷  雯  華
右正本證明與原本無異。
不得上訴。
                                        書記官  陳  思  云
中      華      民      國    九十一    年      八      月    二十六    日
附錄：本案論罪科刑法條全文
附錄本案論罪科刑法條全文：
中華民國刑法第二百八十四條第一項
因過失傷害人者，處六月以下有期徒刑、拘役或五百元以下罰金，致重傷者，處一年
以下有期徒刑、拘役或五百元以下罰金。
